【裁判字號】    90,交易,409
【裁判日期】    901004
【裁判案由】    過失傷害
【裁判全文】
臺灣臺南地方法院刑事判決                          九十年度交易字第四九號
    公  訴  人  臺灣台南地方法院檢察署檢察官
    被      告  甲○○
右列被告因過失傷害案件，經檢察官提起公訴（九十年度偵字第六七五七號），本院
判決如左：
    主  文
甲○○從事業務之人，因業務上之過失傷害人，處有期徒刑伍月，如易科罰金，以參
佰元折算壹日。
    事  實
一、甲○○係小貨車司機，為從事駕駛業務之人。甲○○於民國九十年四月十六日中
    午一時許，駕駛車號３Ｂ－３１３５號自小貨車，沿台南市○○路由南往北方向
    行駛。行經該路二段與安吉路口時，其理應注意車輛行駛時，轉彎車應讓直行車
    先行，及汽車行經交岔路口右轉應讓右側慢車道直行之各型車輛先行。而依當時
    情形，又無不能注意之情形，竟疏於注意及此，貿然右轉，致撞及同向右後方由
    乙○○所騎乘，後載丙○○，未注意車前狀況之車號ＹＬＬ－９２９號重型機車
    。乙○○、丙○○因之人車倒地，乙○○受有左後肩擦傷、左臀部挫傷、左膝挫
    傷等傷害；丙○○則受有左前額、左小腿、左大腿多處擦傷、左大腿挫傷等傷害
    。
二、案經乙○○、丙○○訴由台南市警察局第三分局報請臺灣臺南地方法院檢察署檢
    察官偵查起訴。
    理  由
一、訊據被告甲○○固坦承有於右開時、地駕車肇事，致告訴人乙○○、丙○○受傷
    之事實，然否認其有過失，辯稱：「係他們騎乘機車撞到我，我並無過失」云云
    而汽車行駛時，轉彎車應讓直行車先行，及汽車行經交岔路口右轉應讓右側慢車
    道直行之各型車輛先行。分別為道路交通安全規則第一百零二條第一項第二款所
    明文規定，及交通部六十三年十二月十一日交路（六三）字第一一二四五號函函
    釋在案。被告駕車自應注意上述規定，而依當時路況又無不能注意之情形，竟疏
    不注意為之，以致肇事致人受傷，本件被告甲○○駕駛汽車，右轉未注意右側車
    輛，為肇事主因，此有台南區車輛行車事故鑑定委員會90. 7.27南鑑字第900804
    號函及所附鑑定意見書附卷足稽。雖告訴人乙○○因駕駛上述機車未注意車前狀
    況與有過失，然不能因其之與有過失而減免被告罪責。而告訴人乙○○、丙○○
    因本件車禍分別受有左後肩擦傷、左臀部挫傷、左膝挫傷等傷害及左前額、左小
    腿、左大腿多處擦傷、左大腿挫傷等傷害，有驗傷診斷書在卷足憑。且被告之過
    失駕駛行為，核與告訴人二人之受傷間，具有相當因果關係，是其過失傷害事證
    明確，犯行堪予認定。
二、核被告甲○○所為，係犯刑法第二百八十四條第二項前段之罪。又被告一過失傷
    害行為，同時致告訴人乙○○、丙○○二人受傷，為同種想像競合犯，應從一重
    處斷。爰審酌被告過失之程度為肇事主因、犯罪所生之危害及犯罪後未賠償被害
    人之態度等一切情狀，處如主文所示之刑，併諭知易科罰金之折算標準，以資懲
    儆。
據上論斷，應依刑事訴訟法第二百九十九條第一項前段、刑法第二百八十四條第二項
前段、第四十一條第一項前段、第五十五條、罰金罰鍰提高標準條例第一條前段、第
二條判決如主文。
本案經檢察官蘇榮照到庭執行職務。
中    華    民    國      九十      年      十      月        四        日
                              臺灣臺南地方法院交通法庭
                                      法  官  何  清  池
右正本證明與原本無異。
如不服本判決，應於判決送達後十日內向本院提出上訴狀( 應附繕本 )。
                                      書記官  林  木  村
中    華    民    國      九十      年      十      月        四        日
附錄本案論罪科刑法條全文：
中華民國刑法第二百八十四條第二項：
（業務過失傷害罪）
從事業務之人，因業務上之過失傷害人者，處一年以下有期徒刑、拘役或一千元以下
罰金，致重傷者，處三年以下有期徒刑、拘役或二千元以下罰金。


司法院資訊處製作；財團法人民間司法改革基金會備份。
